臺灣新北地方法院刑事判決
110年度金訴字第920號
公  訴  人  臺灣新北地方檢察署檢察官
            陳柏舟



選任辯護人  陳恪勤律師
            戴君豪律師
上列被告因洗錢防制法等案件，經檢察官提起公訴（110年度偵
字第25249號、第32090號），本院判決如下：
    主  文
陳柏舟犯如附表三編號1至4所示各罪，各處如附表三編號1至4所
示之刑及沒收。應執行有期徒刑壹年捌月。
    事  實
一、陳柏舟於民國110年3月2日前某日，加入速凌翔（暱稱「速仔
    」，所涉加重詐欺取財等罪嫌，由檢察官另行通緝中）、李
    穎廣（已歿，由檢察官另為不起訴處分)、林浩平(所涉加重
    詐欺取財等罪嫌，由檢察官另行偵辦)、廖余峯、張哲源（
    該2人所涉加重詐欺取財等罪嫌，由本院另行審結）等成年
    人所組成之具有持續性、牟利性及結構性之詐欺集團犯罪組
    織（下稱本件詐欺集團），負責提領被害人遭詐騙而匯入人
    頭帳戶內之款項（即俗稱「車手」）之工作，而與該集團成
    員共同意圖為自己不法所有，基於加重詐欺取財及洗錢之犯
    意聯絡，先由本件詐欺集團之不詳成員於附表一編號1至4 
    所示時間，以附表一編號1至4所載方式，對吳美玉、劉葉玉
    妹、施銀花、簡惠玲施以詐術，致其等均陷於錯誤，而分別
    於附表一編號1至4所列時間，將如附表一編號1至4所示金額
    之款項，匯入附表一編號1至4所載帳戶內，再由陳柏舟持附
    表一編號1至4所示人頭帳戶之提款卡於附表一編號1至4所載
    之時間、地點，提領如附表一編號1至4所列金額之款項後，
    依本件詐欺集團上游指示於如附表一編號1至4所示時間、地
    點，將前開提領之詐騙贓款交與李穎廣，而以此方式製造金
    流之斷點，掩飾特定犯罪所得之來源及去向。陳柏舟並可獲
    取提領金額之3%作為報酬。嗣因吳美玉、劉葉玉妹、施銀花
    、簡惠玲察覺有異，報警處理，始循線查獲上情。
二、案經吳美玉、施銀花、簡惠玲訴由新北市政府警察局三峽分
    局移送臺灣新北地方檢察署檢察官偵查起訴。  
　　理  由
一、證據能力之認定：
    按被告以外之人於審判外之陳述，雖不符合刑事訴訟法第15
    9條之1至第159條之4之規定，而經當事人於審判程序同意作
    為證據，法院審酌該言詞陳述或書面陳述作成時之情況，認
    為適當者，亦得為證據，刑事訴訟法第159條之5第1項定有
    明文。查本判決以下援引之被告陳柏舟以外之人於審判外之
    言詞或書面陳述，雖屬傳聞證據，惟當事人及辯護人於本院
    準備程序時均表示同意作為證據方法而不予爭執，本院審酌
    上開證據資料製作時之情況，尚無違法不當及證明力明顯過
    低之瑕疵，與本案待證事實復具有相當關連性，以之作為證
    據應屬適當，依上開規定，認前揭證據資料均得為證據。至
    非供述證據部分，並無事證顯示係實施刑事訴訟程序之公務
    員因違背法定程序而取得，復經本院依法踐行調查程式，皆
    應有證據能力。
二、認定事實之理由及證據：
    訊據被告就前揭犯罪事實於警詢、檢察事務官詢問及本院審
    理時均坦承不諱，核與證人即同案被告李穎廣於警詢及證人
    即共同被告張哲源於檢察事務官詢問時之陳述大致相符（見
    110年度偵字第25249號卷【下稱偵卷一】第35至38頁、第18
    6至187頁），且有被告提領款項監視器畫面截圖、提領一覽
    表（見偵卷一第28至31頁、第90頁，110年偵字第32090號卷
    【下稱偵卷二】第20至23頁）及附表二編號1至4所列證據可
    佐，足認被告具任意性且不利於己之自白，與上開事證彰顯
    之事實相符，堪予採信。本件事證明確，被告犯行均堪認定
    ，皆應依法論科。
三、論罪科刑：
  ㈠罪名：　　
　　⒈本件參與對附表一所示之被害人施以詐術而詐取款項之人
      ，除被告外，至少尚有李穎廣、速凌翔等人，且被告對於
      參與詐欺犯行之成員含其自身已達3人以上之事實，應有
      所認識。又被告依指示提領詐欺贓款後，即將領得之現金
      上繳李穎廣而層層轉交，客觀上顯然足以切斷詐騙不法所
      得之金流去向，阻撓國家對詐欺犯罪所得之追查，且被告
      知悉其所為得以切斷詐欺金流之去向，足認其主觀上亦具
      有掩飾、隱匿該財產與犯罪之關聯性，以逃避國家追訴、
      處罰之犯罪意思。又本件詐欺集團成員詐騙附表一編號1
      至4所示之被害人，係犯刑法第339條之4第1項第2款之罪
      ，為洗錢防制法第3條第1款之特定犯罪，故被告如附表一
      編號1至4所示提領及轉交詐欺贓款之行為，係屬洗錢防制
      法第2條第2款之洗錢行為。是核被告就附表ㄧ編號1至4所
      為，均係犯刑法第339 條之4第1項第2款之3人以上共同犯
      詐欺取財罪及洗錢防制法第2條第2款、第14條第1項之洗
      錢罪。
　  ⒉公訴意旨雖認被告就本案另涉犯組織犯罪條例第3條第1項
      後段之參與犯罪組織罪嫌等語。惟按刑罰責任之評價與法
      益之維護息息相關，對同一法益侵害為雙重評價，是過度
      評價；對法益之侵害未予評價，則為評價不足，均為法之
      所禁。又加重詐欺罪，係侵害個人財產法益之犯罪，其罪
      數之計算，核與參與犯罪組織罪之侵害社會法益有所不同
      ，審酌現今詐欺集團之成員皆係為欺罔他人，騙取財物，
      方參與以詐術為目的之犯罪組織。倘若行為人於參與詐欺
      犯罪組織之行為繼續中，先後多次為加重詐欺之行為，因
      參與犯罪組織罪為繼續犯，犯罪一直繼續進行，直至犯罪
      組織解散，或其脫離犯罪組織時，其犯行始行終結。故該
      參與犯罪組織與其後之多次加重詐欺之行為皆有所重合，
      然因行為人僅為一參與犯罪組織行為，侵害一社會法益，
      屬單純一罪，應僅就「該案中」與參與犯罪組織罪時間較
      為密切之首次加重詐欺犯行論以參與犯罪組織罪及加重詐
      欺罪之想像競合犯，而其他之加重詐欺犯行，祗需單獨論
      罪科刑即可，無需再另論以參與犯罪組織罪，以避免重複
      評價。是如行為人於參與同一詐欺集團之多次加重詐欺行
      為，因部分犯行發覺在後或偵查階段之先後不同，肇致起
      訴後分由不同之法官審理，為裨益法院審理範圍明確、便
      於事實認定，即應以數案中「最先繫屬於法院之案件」為
      準，以「該案件」中之「首次」加重詐欺犯行與參與犯罪
      組織罪論以想像競合。縱該首次犯行非屬事實上之首次，
      亦因參與犯罪組織之繼續行為，已為該案中之首次犯行所
      包攝，該參與犯罪組織行為之評價已獲滿足，自不再重複
      於他次詐欺犯行中再次論罪，俾免於過度評價及悖於一事
      不再理原則。至於「另案」起訴之他次加重詐欺犯行，縱
      屬事實上之首次犯行，仍需單獨論以加重詐欺罪，以彰顯
      刑法對不同被害人財產保護之完整性，避免評價不足（最
      高法院109年度台上字第3945號刑事判決意旨參照）。是
      就行為人參與同一詐欺集團之多次加重詐欺行為，應以數
      案中「最先繫屬於法院之案件」之「首次」加重詐欺犯行
      與參與犯罪組織罪論以想像競合，而其他之加重詐欺犯行
      則無需另論以參與犯罪組織罪，以避免重複評價，至此等
      其他犯行是否為事實上之首次犯行，在所不問。另按案件
      曾經判決確定者，應諭知免訴之判決，刑事訴訟法第302
      條第1款定有明文。經查，被告因於109年10月間參與綽號
      「速仔」（即速凌翔）所組成之同一詐欺集團犯罪組織所
      為加重詐欺取財犯行，業經臺灣桃園地方法院於110年5月
      28日以110年度審金訴字第109號判處罪刑，而於同年7月1
      3日確定等情，有上開案件之判決書及臺灣高等法院被告
      前案紀錄表各1份在卷可稽，是被告於本案所為之加重詐
      欺犯行均非最先繫屬於法院之案件，參照上開最高法院判
      決意旨，為避免重複評價，當無從將被告參與犯罪組織之
      行為予以割裂再另論一參與犯罪組織罪。從而，被告被訴
      參與犯罪組織部分，應為前案確定判決效力所及，本院原
      應就被告此部分諭知免訴之判決，惟公訴意旨既認此部分
      罪嫌與前開經本院論罪科刑部分有想像競合之裁判上一罪
      關係，爰不另為免訴之諭知。
　㈡共犯之說明：
　　按共同正犯之意思聯絡，不限於事前有所協議，其於行為當
    時，基於相互之認識，以共同犯罪之意思參與者，亦無礙於
    共同正犯之成立（最高法院73年台上字第1886號刑事判例意
    旨參照）；若共同實施犯罪行為之人，在共同意思範圍內，
    各自分擔犯罪行為之一部，相互利用他人之行為，以達其犯
    罪之目的，其成立不以全體均參與實施犯罪構成要件之行為
    為要件；參與犯罪構成要件之行為者，固為共同正犯；以自
    己共同犯罪之意思，參與犯罪構成要件以外之行為，或以自
    己共同犯罪之意思，事前同謀，而由其中一部分人實行犯罪
    之行為者，亦均應認為共同正犯，使之對於全部行為所發生
    之結果，負其責任。蓋共同正犯，於合同意思範圍內，組成
    一共犯團體，團體中任何一人之行為，均為共犯團體之行為
    ，他共犯均須負共同責任，初無分別何一行為係何一共犯所
    實施之必要（最高法院88年度台上字第2230號、92年度台上
    字第2824號刑事判決意旨參照）。經查，被告雖未親自參與
    詐騙被害人，惟其係以自己犯罪之意思，分擔實施提領款項
    之工作，足見成員間分工細密，各司其職，相互利用彼此之
    角色分工合作，以利促成整體犯罪計畫，堪認被告與李穎廣
    、速凌翔及所屬詐欺集團其他成員間，就附表一編號1至4所
    載犯行均有犯意聯絡及行為分擔，皆應論以共同正犯。
  ㈢罪數：
　  被告對附表一編號1至4所示被害人同時所犯刑法第339條之4
    第1項第2款三人以上共同犯詐欺取財罪、洗錢防制法第2條
    第2款、第14條第1項之洗錢罪，係一行為觸犯數罪名，為想
    像競合犯，均應依刑法第55條規定從一重之三人以上共同犯
    詐欺取財罪處斷。又詐欺取財罪既係為保護個人之財產法益
    而設，則關於行為人詐欺犯罪之罪數計算，除非存在時間或
    空間上之全部或局部之重疊關係，否則原則上自應依遭受詐
    騙之被害人人數定之。本件被告如附表一編號1至4所為，係
    對不同被害人所犯之詐欺取財行為，受侵害之財產監督權歸
    屬各自之權利主體，且犯罪時間或空間亦有相當差距，施用
    詐術之時間及其方式、被害人匯款時間、匯入金額等復皆有
    別，顯係基於各別犯意先後所為。是被告所犯上開4罪，應
    予分論併罰。
　㈣刑之加重、減輕事由：
　　⒈被告前因：①施用毒品案件，經本院以106年度簡字第6015
      號判決判處有期徒刑5月確定；②詐欺案件，經本院以106
      年度簡字第7227號判決判處有期徒刑3月確定。上開①至②
      所示案件，嗣經本院以107年度聲字第1471號裁定定應執
      行有期徒刑6月確定，於107年9月24日執行完畢等情，有
      臺灣高等法院被告前案紀錄表可佐，是被告於有期徒刑執
      行完畢後，5年以內故意再犯本件有期徒刑以上之各罪，
      均為累犯，並參酌司法院釋字第775號解釋之意旨，法院
      就符合累犯要件之被告，仍應以其是否有其特別惡性或對
      刑罰反應力薄弱等事由，妥適審酌被告所犯前後數罪間，
      關於前案之性質（故意或過失）、前案徒刑之執行完畢情
      形（有無入監執行完畢、是否易科罰金或易服社會勞動）
      、再犯之原因、兩罪間之差異（是否同一罪質、重罪或輕
      罪）、主觀犯意所顯現之惡性及其反社會性等情，綜合判
      斷各別被告有無因加重本刑致生所受刑罰超過其所應負擔
      罪責之情形，裁量是否加重最低本刑。經查，被告構成累
      犯之前案犯罪紀錄與本案為罪質相近之詐欺案件，且其前
      已因提供帳戶資料作為詐騙工具，成立幫助詐欺案件，罪
      質較本案輕微，受徒刑執行完畢，理應心生警惕，卻仍在
      執行完畢後再度為本案三人以上共同詐欺取財犯行，顯見
      其刑罰反應力薄弱，需再延長其矯正期間，以助其重返社
      會，並兼顧社會防衛之效果，復考量被告犯罪所造成法秩
      序等公益之危害，避免其再犯之效果等因素，若加重最低
      本刑並無罪刑不相當之情形，認本件皆應依刑法第47條第
      1項規定加重其刑。
    ⒉另按犯洗錢防制法第14條、第15條之罪，在偵查或審判中
      自白者，減輕其刑，同法第16條第2項定有明文。又按想
      像競合犯之處斷刑，本質上係「刑之合併」，其所謂從一
      重處斷，乃將想像競合犯組成之評價上數罪，合併為科刑
      一罪，其所對應之刑罰，亦合併其評價上數罪之數法定刑
      ，而為一個處斷刑。易言之，想像競合犯侵害數法益者皆
      成立犯罪，論罪時必須輕、重罪併舉論述，同時宣告所犯
      各罪名，包括各罪有無加重、減免其刑之情形，亦應說明
      論列，量刑時併衡酌輕罪部分量刑事由，評價始為充足，
      然後依刑法第55條前段規定「從一重處斷」，非謂對於其
      餘各罪可置而不論。因此，法院決定處斷刑時，雖以其中
      最重罪名之法定刑，做為裁量之準據，惟於裁量其輕重時
      ，仍應將輕罪合併評價在內（最高法院108年度台上字第3
      563號、第4405號刑事判決意旨參照）。查被告就其係負
      責依指示提領款項後層轉其他成員之角色分工等客觀事實
      ，於警詢、檢察事務官詢問及本院審理時均坦承不諱（見
      偵卷一第22至27頁、第119至120頁，偵卷二第3至5頁、第
      33至34頁，本院110年度金訴字第920號卷一【下稱本院卷
      一】第189頁，110年度金訴字第920號卷二【下稱本院卷
      二】第62頁），應認被告就洗錢罪之主要構成要件事實於
      偵查及審判中有所自白，原應依上開規定減輕其刑；惟被
      告所犯洗錢罪屬想像競合犯其中之輕罪，亦即被告就本案
      犯行俱係從一重之加重詐欺取財罪論處，就此部分想像競
      合輕罪得減刑部分，僅由本院於後述依刑法第57條量刑時
      一併衡酌該部分減輕其刑事由，附此說明。
  ㈤量刑及定應執行刑： 
    ⒈爰以被告之責任為基礎，審酌其不思以己力循正當管道獲
      取財物，反加入詐欺集團，無視政府一再宣示掃蕩詐欺集
      團決心，侵害被害人之財產法益，嚴重破壞社會秩序，同
      時增加檢警查緝及被害人求償之困難，所為實有不該；兼
      衡其在本案犯罪中所扮演之角色及參與犯罪之程度、各次
      詐取款項金額，及其素行（見卷附臺灣高等法院被告前案
      紀錄表）、犯罪動機、目的、手段、教育程度、家庭與經
      濟狀況（見本院卷二第62至63頁），暨其犯後於警詢、偵
      查及本院審理時均坦承犯行，就其所犯洗錢犯行部分符合
      洗錢防制法第16條第2項減刑要件，然迄未與被害人成立
      和解，賠償其等所受損害等一切情狀，分別量處如主文所
      示之刑。
    ⒉按數罪併罰定應執行刑之裁量，應兼衡罪責相當及特別預
      防之刑罰目的，綜合考量行為人之人格及各罪間之關係，
      具體審酌各罪侵害法益之異同、對侵害法益之加重效應及
      時間、空間之密接程度，注意維持輕重罪間刑罰體系之平
      衡。其依刑法第51條第5款定執行刑者，宜注意刑罰邊際
      效應隨刑期而遞減及行為人所生痛苦程度隨刑期而遞增之
      情形，考量行為人復歸社會之可能性，妥適定執行刑。除
      不得違反刑法第51條之外部界限外，尤應體察法律規範本
      旨，謹守法律內部性界限，以達刑罰經濟及恤刑之目的（
      最高法院108年度台上字第4405號、第4408號刑事判決意
      旨參照）。本院衡酌被告就附表一編號1至4所示加重詐欺
      取財犯行，均集中於110年3月2日、同年月17日所實施，
      各次犯行之間隔期間甚近，顯係於短時間內反覆實施，所
      侵害法益固非屬於同一人，然各次在本件詐欺集團之角色
      分工、行為態樣、手段、動機皆相同，責任非難重複之程
      度較高，如以實質累加之方式定應執行刑，處罰之刑度恐
      將超過其行為之不法內涵與罪責程度，爰基於罪責相當之
      要求，於刑法第51條第5款所定之外部性界限內，綜合評
      價各罪類型、關係、法益侵害之整體效果，考量犯罪人個
      人特質，及以比例原則、平等原則、責罰相當原則、重複
      評價禁止原則為內涵之內部性界限，為適度反應被告整體
      犯罪行為之不法與罪責程度及對其施以矯正之必要性，而
      就被告所犯上開各罪，定其應執行刑如主文所示，以示處
      罰。
四、沒收：　 
　㈠按刑法第38條之1規定：「犯罪所得，屬於犯罪行為人者，沒
    收之。但有特別規定者，依其規定（第1項）。前二項之沒
    收，於全部或一部不能沒收或不宜執行沒收時，追徵其價額
    （第3項）。第一項及第二項之犯罪所得，包括違法行為所
    得、其變得之物或財產上利益及其孳息（第4項）。犯罪所
    得已實際合法發還被害人者，不予宣告沒收或追徵（第5項
    ）。」，且為契合個人責任原則及罪責相當原則，共同犯罪
    所得之物之沒收、追徵其價額或以財產抵償，應就各共同正
    犯實際分得之數為之。至於各共同正犯有無犯罪所得，或實
    際犯罪所得之多寡，應由事實審法院綜合卷證資料及調查結
    果認定之（最高法院104年度台上字第3241號刑事判決意旨
    參照）。經查，被告於警詢時自承其擔任附表一編號1至3所
    示提領詐騙款項之車手工作，可獲得提領金額之3%作為報酬
    等語（見偵卷一第23頁反面、第25頁反面至26頁，偵卷二第
    4頁反面），此屬被告本案之犯罪所得，未據扣案，亦未實
    際合法發還被害人吳美玉、劉葉玉妹、施銀花，應依刑法第
    38條之1第1項前段、第3項規定，分別在被告相關罪刑之主
    文項下諭知沒收，如全部或一部不能沒收或不宜執行沒收時
    ，追徵其價額。至附表一編號4部分，被告於檢察事務官詢
    問時供稱該次其未及取得報酬即為警查獲等語（見偵卷二第
    33頁反面），且被告於遭查獲翌日（110年3月18日）即被羈
    押在法務部矯正署臺北看守所乙情，有前引被告前案紀錄表
    可考；又依卷內事證，亦無從認定被告有因此部分犯行而取
    得任何不法利益，自不生利得剝奪之問題，亦不須就正犯所
    獲得之犯罪所得負沒收、追徵之責，故不另行諭知沒收此部
    分犯罪所得。
　㈡又洗錢防制法第18條固規定：「犯第14條之罪，其所移轉、
    變更、掩飾、隱匿、收受、取得、持有、使用之財物或財產
    上利益，沒收之；犯第15條之罪，其所收受、持有、使用之
    財物或財產上利益，亦同（第1項）。以集團性或常習性方
    式犯第14條或第15條之罪，有事實足以證明行為人所得支配
    之前項規定以外之財物或財產上利益，係取自其他違法行為
    所得者，沒收之（第2項）。對於外國政府、機構或國際組
    織依第21條所簽訂之條約或協定或基於互惠原則，請求我國
    協助執行扣押或沒收之案件，如所涉之犯罪行為符合第3條
    所列之罪，不以在我國偵查或審判中者為限（第3項）。」
    ，而關於犯罪行為人犯洗錢防制法第14條之罪，其所掩飾之
    財物本身僅為洗錢之標的，難認係供洗錢所用之物，故洗錢
    行為之標的除非屬於前置犯罪之不法所得，而得於前置犯罪
    中予以沒收者外，既非本案洗錢犯罪之工具及產物，亦非洗
    錢犯罪所得，尤非違禁物，自應依上開第18條第1項前段規
    定予以宣告沒收。且此規定係採義務沒收主義，祇要合於前
    述規定，法院即應為相關沒收之諭知，然該洗錢行為之標的
    是否限於行為人者始得宣告沒收，法無明文，實務上一向認
    為倘法條並未規定「不問屬於犯罪行為人與否均沒收」時，
    自仍以屬於被告所有者為限，始應予沒收。經查，被告依指
    示所提領之款項固如附表一編號1至4所示，然被告於本案中
    係負責提領款項後，即將款項依指示交付李穎廣，對該等款
    項已無事實上之管領權，自難認附表一編號1至4所示被害人
    匯入各該帳戶內之款項即被告犯洗錢罪之標的而為被告所有
    ，自無庸依洗錢防制法第18條第1項前段規定宣告沒收。
　㈢另如附表一所示人頭帳戶之存摺及提款卡，雖係供本件詐欺
    集團成員提領詐騙所得款項之用，然衡情該等帳戶既經列為
    警示帳戶，各該帳戶之存摺及金融卡依金融機構內部作業流
    程即可作廢處理，其預防犯罪之功能微乎其微，已欠缺刑法
    上之重要性，故本院認無宣告沒收之必要，併予指明。　
據上論斷，應依刑事訴訟法第第299條第1項前段，洗錢防制法第
14條第1項、第2條第2款，刑法第11條前段、第28條、第339條之
4第1項第2款、第47條第1項、第55條、第51條第5款、第38條之1
第1項前段、第3項，刑法施行法第1條之1第1項，判決如主文。
本案經檢察官陳雅詩偵查起訴，由檢察官顏汝羽到庭實行公訴。
中　　華　　民　　國　　111 　年　　6 　　月　　1 　　日
                  刑事第七庭  審判長法　官  彭全曄
　　　　　　　　　
                                    法  官  白承育

                                    法  官  劉思吟
以上正本證明與原本無異。
如不服本判決應於收受送達後20日內向本院提出上訴書狀，並應
敘述具體理由；其未敘述上訴理由者，應於上訴期間屆滿後20日
內向本院補提理由書（均須按他造當事人之人數附繕本）「切勿
逕送上級法院」。
                                    書記官  廖俐婷
中　　華　　民　　國　　111 　年　　6 　　月　　6 　　日
附錄本案論罪科刑法條全文：
中華民國刑法第339條之4：
犯第339 條詐欺罪而有下列情形之一者，處1 年以上7 年以下有
期徒刑，得併科1 百萬元以下罰金：
一、冒用政府機關或公務員名義犯之。
二、三人以上共同犯之。
三、以廣播電視、電子通訊、網際網路或其他媒體等傳播工具，
    對公眾散布而犯之。
前項之未遂犯罰之。
洗錢防制法第14條：
有第2 條各款所列洗錢行為者，處7 年以下有期徒刑，併科新臺
幣5 百萬元以下罰金。
前項之未遂犯罰之。
前2 項情形，不得科以超過其特定犯罪所定最重本刑之刑。
附表一：
編號 被害人 詐騙時間及手法 匯款時間 匯款金額 (新臺幣) 匯款帳戶 取款時間、地點 提領車手 取款金額(新臺幣) 贓款放置(交付)時間、地點 收水之人 1 吳美玉 (有提告) 110年3月1日13時8分許，以電話聯繫吳美玉，佯稱係吳美玉之姪子，要求吳美玉直接加其Line帳號，嗣於110年3 月2日9時40分許，再以Line再以聯繫吳美玉，表示須借款云云，致吳美玉陷於錯誤而匯款。 110年3月2日11時59分許 10萬元  臺灣銀行帳號000-000000000000號帳戶 110年3月2日12時37分至12時41分許，在新北市○○區○○路0段0號之統一超商鶯桃門市 陳柏舟  9萬9,000元 110年3月2日間，在鶯歌大湳交流道某處 李穎廣 2 劉葉玉妹 (未提告) 110年3月1日，透過Line聯繫劉葉玉妹，謊稱係劉葉玉妹之友人李星漂，並表示因急需用錢要向劉葉玉妹借款云云，致劉葉玉妹陷於錯誤而匯款 110年3月2日14時32分許 5萬元 臺灣銀行帳號000-000000000000號帳戶 110年3月2日16時51分至16時53分許，在新北市○○區○○路00號之全家超商三峽復興門市 陳柏舟 4萬元9,000元   3 施銀花 (有提告) 110年3月1日9時45分許，以電話聯繫施銀花，誆稱係施銀花之姪女，並表示須借款云云，致施銀花陷於錯誤而匯款。 110年3月2日12時25分許 3萬元 兆豐國際商業銀行帳號000-00000000000號帳戶 110年3月2日16時55分許，在新北市○○區○○路00號之全家超商三峽復興門市 陳柏舟 3萬元   4 簡惠玲 (有提告) 110年3月16日15時9分許，以電話聯繫簡惠玲，佯稱係簡惠玲之姪子，並表示因積欠他人帳款需借款云云，致簡惠玲陷於錯誤而匯款。 110年3月17日11時18分許 2萬8,000元 臺灣新光商業銀行帳號000-0000000000000號帳戶 110年3月17日12時1分至同日12時2分許，在新北市○○區○○路0段00號之統一超商宏圖門市 陳柏舟 2萬8,000元 110年3月17日間在新北市○○區○○路0段000號之柯達飯店  
附表二：
編號 犯罪事實 證據清單 1 附表一編號1 ⑴證人即告訴人吳美玉於警詢之指述（偵卷一第67至68頁） ⑵告訴人吳美玉提出之匯款申請書、與詐騙集團間之Line對話紀錄、詐欺集團手機來電畫面截圖、元長鄉農會存摺封面影本（偵卷一第69頁、第77至78頁） ⑶臺灣銀行帳號000-000000000000號帳戶交易明細（偵卷一第86頁） 2 附表一編號2 ⑴證人即被害人劉葉玉妹於警詢之陳述（偵卷一第74至75頁） ⑵被害人劉葉玉妹提供之郵政跨行匯款申請書（偵卷一第76頁反面） ⑶臺灣銀行帳號000-000000000000號帳戶交易明細（偵卷一第86頁） 3 附表一編號3 ⑴證人即告訴人施銀花於警詢之指述（偵卷一第71至72頁） ⑵告訴人施銀花所提郵政跨行匯款申請書（偵卷一第73頁） ⑶兆豐國際商業銀行帳號000-00000000000號帳戶交易明細（偵卷一第87頁） 4 附表一編號4 ⑴證人即告訴人簡惠玲於警詢之指述（偵卷二第6至7頁） ⑵告訴人簡惠玲提出之詐欺集團手機來電畫面截圖、凱基銀行存摺封面影本、與詐騙集團間之Line對話紀錄、網路銀行轉帳截圖畫面（偵卷二第13至17頁） ⑶臺灣新光商業銀行帳號000-0000000000000號帳戶開戶基本資料及交易明細（偵卷二第9至10頁） 
附表三：
編號 犯罪事實 所犯罪名及宣告刑 1 附表一編號1 陳柏舟犯三人以上共同詐欺取財罪，累犯，處有期徒刑壹年肆月，未扣案之犯罪所得新臺幣貳仟玖佰柒拾元沒收，於全部或一部不能沒收或不宜執行沒收時，追徵其價額。 （犯罪所得：99,000×3%=2,970） 2 附表一編號2 陳柏舟犯三人以上共同詐欺取財罪，累犯，處有期徒刑壹年參月，未扣案之犯罪所得新臺幣壹仟肆佰柒拾元沒收，於全部或一部不能沒收或不宜執行沒收時，追徵其價額。 （犯罪所得：49,000×3%=1,470） 3 附表一編號3 陳柏舟犯三人以上共同詐欺取財罪，累犯，處有期徒刑壹年貳月，未扣案之犯罪所得新臺幣玖佰元沒收，於全部或一部不能沒收或不宜執行沒收時，追徵其價額。 （犯罪所得：30,000×3%=900） 4 附表一編號4 陳柏舟犯三人以上共同詐欺取財罪，累犯，處有期徒刑壹年貳月。